tr: Ev ve Bahçe > Ev Sarf Malzemeleri > Çöp Muhafazası Aksesuarları: Tekerlekli Çöp Konteynerleri; Çöp Konteyneri Muhafazaları; Çöp Konteyneri Kulpları; Çöp Kutusu Etiketleri ve İşaretleri; Çöp Konteyneri Kapakları; Hareketli Çöp Konteynerleri
lt-LT: Namai ir sodas > Namų apyvokos reikmenys > Atliekų surinkimo priedai: Atliekų konteinerių vežimėliai; Atliekų konteinerių gaubtai; Atliekų konteinerių rankenos; Atliekų konteinerių etiketės ir ženklai; Atliekų konteinerių dangčiai; Atliekų konteinerių ratukai
sk-SK: Dom a záhrada > Potreby pre domácnosť > Príslušenstvo pre nakladanie s odpadom: Pojazdné nádoby na odpad; Prístrešky nádob na odpad; Držiaky na nádoby na odpad; Štítky a označenia nádob na odpad; Veká nádob na odpad; Kolieska nádoby na odpad
nl: Huis en tuin > Huishoudelijke benodigdheden > Accessoires voor afvalbakken: Wagentjes voor vuilnisbakken; Containerkasten; Handgrepen voor afvalcontainers; Stickers en labels voor afvalbakken; Deksels van vuilnisbakken; Wielen voor vuilnisbakken
el: Σπίτι & κήπος > Είδη οικιακής χρήσης > Αξεσουάρ περιορισμού απορριμμάτων: Καρότσια δοχείων απορριμμάτων; Καλύμματα δοχείων απορριμμάτων; Λαβές δοχείων απορριμμάτων; Ετικέτες & πινακίδες δοχείων απορριμμάτων; Καπάκια δοχείων απορριμμάτων; Ρόδες δοχείων απορριμμάτων
hr-HR: Dom i vrt > Potrepštine za kućanstvo > Pribor za spremnike za otpad: Kolica za spremnike za otpad; Kućišta za spremnike za otpad; Ručke za spremnike za otpad; Oznake i znakovi za spremnike za otpad; Poklopci za spremnike za otpad; Kotači za spremnike za otpad
da: Hjem og have > Husholdningsartikler > Skraldopbevaring – tilbehør: Skraldecontainer – vogne; Skraldespand – hylstre; Håndtag til skraldecontainere; Mærkater og skilte til affaldsbeholdere; Skraldecontainer – låg; Skraldecontainer – hjul
vi: Nhà và vườn > Sản phẩm gia dụng > Phụ kiện đồ đựng rác: Xe đẩy thùng đựng rác; Vách che đồ chứa nước; Tay Cầm Thùng Rác; Bảng hiệu và nhãn thùng chứa rác; Nắp thùng rác; Bánh xe thùng đựng rác
ro-RO: Casă și grădină > Produse de uz casnic > Accesorii pentru depozitarea deșeurilor: Cărucioare pentru recipiente pentru deșeuri; Incinte pentru recipiente pentru deșeuri; Mânere pentru recipiente pentru deșeuri; Etichete și indicatoare pentru recipiente pentru deșeuri; Capace pentru recipiente pentru deșeuri; Roți pentru recipiente pentru deșeuri
es: Casa y jardín > Productos del hogar > Accesorios para contenedores de residuos: Carritos para contenedores de residuos; Soportes para contenedores de residuos; Manijas para contenedores de residuos; Señales y etiquetas para contenedores de residuos; Tapaderas para contenedores de residuos; Ruedas para contenedores de residuos
it: Casa e giardino > Forniture domestiche > Accessori per contenimento rifiuti: Carrelli per contenitori rifiuti; Strutture per contenitori rifiuti; Maniglie per contenitori dei rifiuti; Etichette e contrassegni per contenitori rifiuti; Coperchi per contenitori rifiuti; Ruote per contenitori rifiuti
ko: 가정/원예 용품 > 생활용품 > 폐기물 매립 부대용품: 쓰레기통 카트; 쓰레기통 가림막; 쓰레기통 손잡이; 쓰레기통 라벨/표지; 쓰레기통 뚜껑; 쓰레기통 바퀴
pt-PT: Casa e jardim > Artigos para o lar > Acessórios para eliminação de resíduos: Contentores de resíduos com rodas; Vedações para contentor de resíduos; Pegas para contentores de resíduos; Rótulos e sinalização para contentor de resíduos; Tampas para contentor de resíduos; Rodas para contentor de resíduos
ru: Дом и сад > Хозяйственные товары > Аксессуары для емкостей для сбора отходов: Тележки для мусорных контейнеров; Ящики и шкафы для мусорных контейнеров; Ручки для мусорных контейнеров; Информационные наклейки для мусорных контейнеров; Крышки для мусорных контейнеров; Колеса для мусорных контейнеров
zh-TW: 居家和庭園 > 居家生活用品 > 垃圾容器配件: 垃圾容器推車; 垃圾容器外罩; 垃圾桶把手; 垃圾桶標籤; 垃圾桶蓋; 垃圾容器滾輪
ja: ホーム・ガーデン > 日用品 > ゴミ箱関連用品: ゴミ箱用カート; ゴミ箱ストッカー; ゴミ箱用ハンドル; ゴミ箱用ラベル・サイン; ゴミ箱用フタ; ゴミ箱用キャスター
fr: Maison et jardin > Produits ménagers > Accessoires pour conteneurs à déchets: Conteneurs à déchets à roulettes; Cache-conteneurs à déchets; Poignées pour conteneurs à déchets; Étiquettes et vignettes pour conteneurs à déchets; Couvercles de conteneurs à déchets; Roulettes pour conteneurs à déchets
en: Home & Garden > Household Supplies > Waste Containment Accessories: Waste Container Carts; Waste Container Enclosures; Waste Container Handles; Waste Container Labels & Signs; Waste Container Lids; Waste Container Wheels
de: Heim & Garten > Haushaltsbedarf > Abfallbehälterzubehör: Abfallbehälterwagen; Abfallbehälter-Verkleidungen; Abfallbehältergriffe; Beschriftungen & Etiketten für Abfallbehälter; Abfallbehälterdeckel; Abfallbehälterrollen
pl: Dom i ogród > Artykuły gospodarstwa domowego > Akcesoria do przechowywania śmieci: Pojemniki na śmieci na kółkach; Stelaże do pojemników na śmieci; Uchwyty do pojemników na odpady; Znaki i etykiety na pojemniki na śmieci; Pokrywki do pojemników na śmieci; Kółka do pojemników na śmieci
sv: Hem och trädgård > Hushållsutrustning > Tillbehör till avfallshantering: Vagnar till sopkärl; Ställningar till sopkärl; Handtag till sopkärl; Etiketter och skyltar till sopkärl; Lock till sopkärl; Hjul till sopkärl
bg-BG: Дом и градина > Битови консумативи > Аксесоари за събиране на отпадъци: Колички за контейнери за отпадъци; Заграждения за контейнери за отпадъци; Дръжки за контейнери за отпадъци; Етикети и табели за контейнери за отпадъци; Капаци за контейнери за отпадъци; Колела за контейнери за отпадъци
pt-BR: Casa e jardim > Suprimentos domésticos > Acessórios para lixeira: Carrinhos para lixeira; Armações para lixeira; Alças para lixeira; Rótulos e sinais para contêineres de lixo; Tampas para lixeira; Rodinhas para lixeira
fi: Koti ja puutarha > Kotitaloustarvikkeet > Jätesäiliöiden lisätarvikkeet: Pyörälliset roska-astiat; Roskakatokset; Roska-astioiden kahvat; Roska-astian merkit ja kyltit; Roska-astian kannet; Roska-astian pyörät
hu: Otthon és kert > Háztartási kellékek > Hulladékgyűjtő-kiegészítők: Hulladékgyűjtő kocsik; Hulladékgyűjtő-elzárók; Hulladéktároló-fogantyúk; Hulladékgyűjtő-címkék és -táblák; Hulladékgyűjtő-fedelek; Hulladékgyűjtő-kerekek
cs: Dům a zahrada > Potřeby pro domácnosti > Odpadní nádoby – příslušenství: Vozíky na odpadní kontejnery; Ohrádky na odpadní kontejnery; Rukojeti odpadních nádob; Nálepky a značky na odpadní nádoby; Víka na odpadní nádoby; Kolečka na odpadní kontejnery
zh-CN: 家居与园艺 > 家居用品 > 垃圾桶/存放用品配件: 推车式垃圾桶; 垃圾箱外壳/围栏; 垃圾桶手柄; 废物容器标签/标志; 垃圾桶盖; 推车式垃圾桶轮子
th: บ้านและสวน > อุปกรณ์ใช้ในบ้าน > อุปกรณ์ถังขยะ: รถเข็นถังขยะ; ที่คลุมถังขยะ; ที่จับถังขยะ; ป้ายระบุประเภทขยะ; ฝาปิดถังขยะ; ล้อถังขยะ
sl-SI: Dom in vrt > Gospodinjski pripomočki > Dodatki za shranjevanje odpadkov: Vozički za smetnjake; Ohišja za smetnjake; Ročaji za smetnjake; Nalepke in znake za smetnjake; Pokrovi za smetnjake; Kolesa za smetnjake
nb: Hjem og hage > Husholdningsartikler > Tilbehør for avfallsoppbevaring: Vogner for avfallscontainere; Innhegninger for avfallscontainere; Håndtak til avfallsbeholdere; Etiketter og skilt for avfallscontainere; Lokk til avfallscontainere; Hjul til avfallscontainere